臺灣高等法院高雄分院刑事判決　　　　94年度交上易字第58號
上　訴　人
即　被　告　甲○○
上列上訴人因竊盜等案件，不服臺灣屏東地方法院94年度易字第
57號中華民國94年8 月16日第一審判決（起訴案號：臺灣屏東地
方法院檢察署93年度偵字第5784號），提起上訴，本院判決如下
：
     主  文
上訴駁回。
    事  實
一、甲○○曾於民國92年間因贓物案件，經台灣屏東地方法院以
    92年度屏簡字第120 號判處有期徒刑3 月，並經該院以92年
    度簡上字第65號判決駁回上訴而確定，甫於93年3 月12日執
    行完畢。詎其猶不知悛悔，竟意圖為自己不法所有，於93年
    9 月22日12時許，騎乘車牌號碼TXL-097 號、顏色綠色之輕
    型機車，至屏東縣萬丹鄉灣內村高屏溪埔灣內段，見乙○○
    所有位於該處之漁塭無人看管，認有機可趁，遂自圍籬損壞
    處進入該漁塭內，徒手竊取乙○○所有置於該漁塭內長度約
    50公尺之三相電纜線（市價約值新台幣3 、4 萬元），適為
    在該處之乙○○所發現，乙○○遂藏匿在附近工寮監看，迨
    於同日14時30分許甲○○將所竊得之電纜線搬至上開機車腳
    踏板上離開漁塭，乙○○則尾隨在後，並記下車牌號碼，嗣
    同日15時許，甲○○抵達屏東縣萬丹鄉香社村下社皮墓園之
    後，竟消失不見蹤影，嗣於同日15時10分許乙○○發現墓園
    內冒煙，即依循冒煙方向走去，發現甲○○在該處將電纜線
    引火燃燒，此際乙○○遂上前質問甲○○，甲○○見狀隨即
    騎乘上開機車逃離現場，乙○○則於同日15時30分許，打電
    話向警方報案，並指稱歹徒係騎乘綠色車牌號碼後3碼為097
    號之機車，同日19時許，乙○○又再會同其子許修齊至警局
    報案。而甲○○則於同日17時至18時許，在屏東縣萬丹鄉萬
    丹菜市場飲用啤酒後，明知其控制力及注意力已因酒精而嚴
    重受影響，已達不能安全駕駛動力交通工具之狀態，竟仍酒
    後騎乘上開機車，自上開飲酒處出發返回其位於屏東縣萬丹
    鄉之住處沐浴，再於同日20時許自其住處騎乘上開機車至上
    開墓園欲取走燃燒後之上開電纜線，於同日20時30分許正撿
    拾燃燒後之電纜線之際，為在場埋伏之乙○○及其子許修齊
    發現並上前逮捕，甲○○欲掙脫逃跑，遂與乙○○、許修齊
    發生拉扯，並於乙○○扯下甲○○褲子時，基於傷害他人身
    體之犯意，徒手折扭乙○○之左手拇指，致乙○○受有左手
    拇指3 公分挫裂傷瘀腫之傷害，乙○○因感疼痛即放手，甲
    ○○則趁隙騎乘上開機車沿屏東縣萬丹鄉○○○○道路由西
    往東方向逃逸，惟於同日21時許行經屏東縣萬丹鄉○○村○
    ○路與新庄路口時，不慎撞擊原沿屏東縣萬丹鄉○○村○○
    路由南往北方向行駛，由吳正杰駕駛之車牌號碼9M-3559 號
    自小客車，甲○○當場人車倒地，並送往東港安泰醫院急救
    ，警方趕抵車禍現場處理時，發現肇事機車車牌號碼後3 碼
    097 號與乙○○報案之機車號碼相符，即偕同乙○○至醫院
    指認甲○○，始悉上情。而甲○○於醫院內經警方委由醫院
    檢測甲○○血液中酒精濃度為155.68MG/DL （換算為呼氣後
    之酒精濃度為每公升0.78毫克）（酒醉駕車部分，業經原審
    判刑確定在案）。
二、案經乙○○訴由屏東縣警察局屏東分局報請臺灣屏東地方法
    院檢察官偵查起訴。
    理  由
壹、程序方面：
一、證人即告訴人乙○○、證人許修齊於警詢中、及證人余松輝
    於偵查中所為之陳述，為被告以外之人於審判外之陳述，屬
    於傳聞證據，且核與其等於審判中所為之陳述並無不符，檢
    察官及被告於準備程序中均同意以上開證人於警詢及偵查中
    中所為之陳述作為證據，本院審酌上開言詞陳述作成時之證
    據取得過程並無瑕疵，且與待證事實具有關連性等情況，認
    為適當，依刑事訴訟法第159 條之5 第1 項之規定，得為證
    據，而有證據能力。
貳、實體方面：
一、訊據上訴人即被告甲○○固坦承於案發當天晚上8 時許，至
    上開墓園內與告訴人乙○○及證人許修齊發生拉扯之事實，
    惟矢口否認有何竊盜及傷害之犯行，辯稱：伊於案發當天下
    午2 、3 時許，係在屏東縣萬丹鄉○○路麵攤吃麵，並未至
    乙○○之上開漁塭，至於當天晚上雖曾至墓園，但係為撿拾
    蝸牛，並非撿拾電纜線，詎乙○○及許修齊2 人，為強盜伊
    褲子口袋內之財物，竟聯手強行脫下伊之褲子，伊未竊盜電
    纜線，亦無折扭乙○○之手指云云。經查：
（一）被告確於案發當天晚上8 時許，騎乘車牌號碼TXL-097 號
      之綠色機車，前往上開墓園，而遭乙○○及許修齊上前拉
      扯，並遭乙○○將被告之褲子扯下，被告則於掙脫後騎乘
      上開機車離開現場，嗣因與人發生車禍送往醫院救治，警
      方乃偕同乙○○前往醫院指認被告一節，為被告所不否認
      ，核與證人即告訴人乙○○於警詢之證述、偵查及原審審
      理時之證述、證人許修齊於警詢及原審審理時之證述，及
      偕同告訴人前往醫院指認被告之屏東縣警察局屏東分局新
      鐘派出所所長趙晉偕於原審之證述相符，堪足採信。
（二）茲應審究者為被告於案發當天中午12時許，是否曾至告訴
      人上開漁塭竊取電纜線，及於下午15時許，攜帶該電纜線
      前往上開墓園內燃燒一節。對此被告固辯稱其於案發當天
      14、15時許，係在萬丹鄉吃麵，並未前往漁塭及墓園云云
      ，惟查：1 、被告曾於案發當天白天去過上開墓園1 次，
      與告訴人在墓園發生衝突則為第2 次一節，業據被告於原
      審供承在卷（原審卷第81頁）；2 、且被告如何於上開時
      間，進入乙○○上揭漁塭內竊取電纜線，及得手後，將上
      開電纜線搬至車牌號碼後3 碼為097 號之綠色機車腳踏板
      上，再騎乘該機車前往上開墓園燃燒電纜線，為乙○○發
      現上前質問時乘隙逃逸，事後乙○○於15時許打電話報警
      一節，迭據證人即告訴人乙○○於警詢證述：案發當天在
      屏東縣萬丹鄉灣內村高屏溪埔灣內段的漁塭內發現1 名男
      子正在行竊，伊沒有驚動他，而是在外埋伏，竊嫌是由大
      門旁進入，圍籬本來就壞了，竊嫌由大門旁出來，將竊取
      之電纜線放置在機車腳踏板上，該機車是1 部綠色輕機車
      ，後3 碼為097 （前英文字看不懂），竊嫌往後村方向逃
      逸，伊則尾隨在後，一直跟縱到香社村下社皮墓園，伊進
      入墓園發現竊嫌正在點燃所竊取之電纜線，當時伊有向前
      制止他並欲抓他，但為其所逃逸，伊即於同日15時30分許
      報案等語（警卷第18至21頁）；及於原審審判中結證：93
      年9 月22日當日被告去伊的漁塭偷電纜線，中午約12時許
      伊在漁塭內發現被告正在竊取電纜線，伊就在附近監看，
      被告不知道伊在看他，被告大約下午2 點40分左右從漁塭
      出來，伊跟蹤被告到墓園約3 點，後來跟丟了，但3 時10
      分許伊發現墓園內冒煙，走過去一看，發現被告在墓園點
      火燒電纜線，伊即上前質問被告是否竊取伊之電纜線，被
      告則立即跑去騎機車逃逸，事後伊馬上打電話報警等語（
      原審卷第62至65頁）在卷；3 、又告訴人在被告逃離墓園
      之後，隨即於當天下午打電話報警，電話中告訴人曾提及
      竊嫌騎乘機車之車牌號碼，但當時尚不知何人行竊一節，
      亦據證人即新鐘派出所所長趙晉偕於原審證述甚詳（原審
      卷第75頁）；及告訴人於案發當天晚上7 時許第2 次偕同
      其子許修齊前往派出所報案，亦曾提及竊嫌騎乘機車之車
      牌數字及機車顏色，但當時仍不知何人行竊，係當天晚上
      陳義勇警員處理車禍現場時，看到被告機車車牌後，懷疑
      此機車即為告訴人報案所指之機車，經陳義勇委託同仁查
      詢，始知該機車為被告所騎，經回報所長趙晉偕，趙晉偕
      再帶同乙○○前往醫院指認被告等情，亦據證人即於告訴
      人第2 次報案時在派出所聽聞告訴人敘述失竊經過及處理
      車禍現場之警員陳義勇於原審證述無訛（原審卷第78頁）
      ，並有屏東縣警察局屏東分局新鐘派出所受理各類案件紀
      錄表1 紙在卷可稽（警卷第3 頁），佐以告訴人於本院亦
      證稱其於跟蹤被告時曾記下其機車號碼（本院審判筆錄第
      3 頁），足證本件係因告訴人記下被告機車之車牌號碼及
      顏色，並將此線索提供予警方，之後適被告騎乘該機車與
      案外人吳世杰發生車禍，為陳義勇警員發現肇事機車車牌
      與告訴人報案指述之車牌相似，經查詢後獲悉為被告所使
      用，再通知告訴人前往醫院指認，故告訴人應無誣指之虞
      ；4 、另觀諸卷附被告甲○○所使用之0000000000號行動
      電話於案發當天之通聯紀錄（見原審卷第29頁、第30頁）
      ，可知被告於當日13時13分56秒、13時29分40秒、13時36
      分15秒、13時58分42秒之通話，均係經由設置於屏東縣萬
      丹鄉○○路73-6號3 樓樓頂之基地台收發話，而屏東縣萬
      丹鄉灣內村高屏溪埔灣內段（乙○○漁塭）、屏東縣萬丹
      鄉香社村下社皮墓園，均可經由該基地台收發話，且設置
      於該處之基地台已於93年10月4 日拆除等情，亦有遠傳電
      信股份有限公司（下稱遠傳公司）94年7 月1 日遠傳（業
      服）字第09401211號函（見原審卷第113 頁）在卷足憑，
      則告訴人證述其於當天中午12時許，即發現被告在漁塭內
      ，一直至2 時30分許，被告才離開漁塭前往墓園一節，洵
      非子虛。綜上，足認告訴人所述被告於案發當天中午12時
      許進入告訴人漁塭內竊取電纜線，得手後，於14時30分許
      騎乘機車攜帶電纜線離開漁塭，再於同日15時許，至墓園
      燃燒電纜線，而經告訴人上前質問時趁隙逃逸一節，堪足
      採信。
（三）被告雖提供證人余松輝及李宏文，用以證明其於案發當天
      下午並未至上開漁塭及墓園一事，惟查證人余松輝於偵查
      中固結證稱：當天是伊打電話給被告，約下午3 點在萬丹
      媽祖廟見面，渠等去萬丹菜市場吃麵等語（見偵查卷第12
      頁）；於原審審理時亦結證：93年9 月22日下午3 點曾以
      0000000000號行動電話與被告聯絡，相約在萬丹媽祖廟碰
      面，碰面後就一起去吃麵、談事情，被告有喝1 瓶啤酒，
      約6 點多離開，伊是在萬大橋那邊打電話給被告，打完電
      話後約10多分鐘就到媽祖廟，之後被告就馬上到了等語（
      見原審卷第71頁至第74頁）相吻合。惟此非但與被告於原
      審審理時所供：當天中午12時左右伊在家，大約下午2 點
      多自己出門到萬丹菜市場附近吃麵，吃完後再去媽祖廟買
      鹽酥雞，當天下午4 、5 時許，余松輝有跟伊在媽祖廟碰
      面，並一起去吃麵喝酒，跟余松輝喝完酒後約5 、6 點左
      右，伊從菜市場騎機車出發回家洗澡等語（見原審卷第81
      頁至第82頁）不符，且觀諸原審調取被告所使用00000000
      00門號於案發當天之通聯紀錄顯示，證人余松輝係分別於
      當天17時08分58秒、17時22分50秒，以其所使用之000000
      0000號行動電話撥打被告所使用之0000000000號行動電話
      ，足證被告與證人余松輝在萬丹見面之時點為案發當天下
      午5 時許，而非下午3 時許，是證人余松輝上開證述，顯
      係迴護被告之詞，不足採信。又依麵攤老板李宏文於本院
      證述：伊之麵攤營業時間從中午11時許至1 時許，被告曾
      至伊麵攤吃麵，且通常都較晚才去，曾經最晚吃到下午2
      時許，但案發當天被告是否有至伊麵攤吃麵，伊不清楚等
      語，亦僅得證明被告曾經至李宏文經營之麵攤吃麵，至於
      案發當天中午被告是否也有至李宏文之麵攤吃麵，則無法
      證明，故上開證人之證言，均無法據為對被告有利之證明
      。
（四）又遠傳公司94年6 月8 日遠傳（業服）字第09401023號函
      文雖指出告訴人漁塭及上開墓園之收發話基地台位置可能
      為屏東縣萬丹鄉○○路548 號4 樓屋頂、屏東縣新園鄉○
      ○○段143-3 地號上等處（見原審卷第104 頁），惟查，
      設置於屏東縣萬丹鄉○○路73-6號3 樓樓頂之基地台已於
      93年10月4 日拆除，已如上述，自難強求遠傳公司於94年
      6 月8 日函覆時主動指出告訴人漁塭、上開墓園可由設置
      於該處之基地台收發話，是亦難憑此據為對被告有利之認
      定。
（五）又被告於案發當天晚上20時許至墓園，係欲撿拾燃燒過之
      電纜線，並且於告訴人父子上前圍捕時，與渠等發生拉扯
      ，且折扭告訴人之左手拇指，致告訴人受傷一節，亦迭據
      告訴人於警詢指稱：伊於同日20時30分許與伊兒子進入墓
      園時，發現該竊嫌正蹲著撿已燃燒完之電纜線，伊發現時
      就和伊兒子合力要將他抓住，竊嫌發現時便起身想跑，伊
      就立即將他抱住後兩人都倒地，伊兒子將竊嫌壓在地上，
      竊嫌倒下後身體一直扭動，雙手亂撥亂揮動，伊與竊嫌拉
      扯時受有左手拇指挫裂傷瘀腫之傷害等語（見警卷第18頁
      至第21頁）；及於原審審理時證稱：伊兒子下班回來後，
      伊跟伊兒子講說有人偷剪電線，渠等（當晚）6 點多去派
      出所報案，7 點多再去墓園埋伏，8 點多被告空手抵達墓
      園，伊跟伊兒子就去抓他，並與之發生拉扯，伊兒子壓住
      被告，伊把被告的褲子拉住，被告的褲子被伊拉下來留在
      現場，被告就掙脫伊兒子並折伊的手，造成伊的手受傷後
      就跑走了等語（見原審卷第62頁至第65頁）等語綦詳。證
      人許修齊於警詢亦證稱：伊和父親於93年9 月22日晚上到
      達墓園時發現竊嫌正在拿電線，竊嫌就是甲○○，伊發現
      他時就從後方抱住不放，當時被告是趴下，伊父親就拉住
      他的褲子然後拉扯，後來就被他跑走，甲○○當時要掙脫
      ，一直掙扎，他就拉住伊父親的手，扭伊父親的左手大拇
      指等語（見警卷第24頁）；及於原審審理時證稱：93年9
      月22日伊下班回家後，伊父親跟伊說電線被偷了，渠等在
      7 點多去墓園埋伏，就遇到被告，他在撿燃燒後之電纜線
      ，伊與父親就上前說「你再跑」，被告就說渠等誤會他，
      然後被告就想要逃走，之後就發生拉扯，在拉扯過程中，
      被告被伊壓在地上，在渠等要把他拉出來的時候，他的褲
      子被伊父親拉下來，但是伊後來沒有壓緊被告，他就起身
      掙脫跑掉了，伊父親是相互拉扯時受傷等語（見原審卷第
      68頁至第70頁）等語。被告雖辯稱當天晚上伊至墓園係為
      撿拾蝸牛，而非撿拾電纜線云云，並提出攝有手電筒及蝸
      牛之照片2 張，惟被告先於警詢供稱當天已撿拾10幾個蝸
      牛，放在扭打現場未帶走，另有1 支手電筒也放在蝸牛旁
      等語（警卷第11頁），嗣於原審審理時則改稱：當天已撿
      了10幾顆蝸牛放在車上載回去，之後再回頭要去撿，就遇
      到告訴人父子，當天沒有帶工具，只有帶袋子云云（原審
      第81頁），前後供述不一，已難憑信。而且現場確留有已
      燃燒過之電纜線，亦據證人趙晉偕於原審證述無訛（原審
      卷第75頁），並有現場照片3 張附卷可稽（警卷第68、69
      頁），是被告上開所辯，顯不足取；又被告辯稱當天告訴
      人及其子係欲行搶伊褲袋內之財物，而非因伊行竊而欲上
      前圍捕伊云云，惟果如被告所辯，則按諸常理，被告理應
      於事後向警方報案，惟被告迄本院辯論終結時止，均未提
      出告訴，此為被告所不否認，顯見被告上開所辯，亦避就
      之詞。此外，復有贓物認領保管單及林新診所診斷證明書
      各1 紙在卷可憑（警卷第37、56頁）。是被告於案發當天
      晚上又再返回墓園欲取回燃燒後之電纜線，惟遭告訴人及
      其子許修齊圍捕，而趁隙逃逸一節，足堪認定。
（六）至於證人張太良雖於原審審理時結證稱：93年9 月22日是
      否在該墓園工作忘記了，警詢筆錄第27頁所述實在，伊在
      警詢時指認的那個人就是在庭的被告，伊看過被告在燒東
      西有黑煙升起，伊才知道他在燒電線，伊沒有注意到他有
      無做其他事，伊有看過在場之乙○○，他有來問伊說是否
      看到有人在燒電線，當天伊沒有看到有人在燒，伊沒有注
      意被告有無在墓園撿蝸牛，伊只是在工作時偶而有遇過被
      告而已，現在不太記得93年9 月22日下午是否看到被告在
      現場燒電纜線，當時問伊應該記得，也不記得當天下午6
      點45分時是否看到被告在現場燒電纜線，作警詢筆錄時，
      離案發時比較近，所以伊記得，當時講的都實在等語（見
      原審卷第66頁、第67頁）；於警詢時則證稱：93年9 月22
      日下午6 時45分許在墓園內有看見1 位竊嫌每天多會來燃
      燒電纜線，伊有看見乙○○告訴伊說竊嫌跑掉了，最後一
      次看見竊嫌大約在93年9 月22日15時在墓園看見的等語（
      見警卷第27頁、第28頁），惟此為被告所否認，且告訴人
      於原審審理時亦結證稱：當天下午3 點左右在墓園沒有看
      到其他人等語（見原審卷第63頁），告訴人於警詢時及偵
      查中復均未提及曾於墓園見過證人張太良，又證人張太良
      於警詢時關於最後一次何時看見被告之所述亦前後矛盾，
      本院因認證人張太良之證詞與事實不符，難予採信。
二、綜上所述，本件事證明確，被告所辯均係事後卸責之詞，委
    無足取，被告之竊盜及傷害犯行，均堪認定。
三、核被告所為，係犯刑法第320 條第1 項之竊盜罪及同法第27
    7 條第1 項之傷害罪。被告所犯上開2 罪間，犯意各別、行
    為互殊，應予分論併罰。又被告曾於92年間因贓物案件，經
    台灣屏東地方法院以92年度屏簡字第120 號判處有期徒刑3
    月，並經該院以92年度簡上字第65號判決駁回上訴而確定，
    甫於93年3 月12日執行完畢，此有臺灣高等法院被告前案紀
    錄表1 份在卷足憑，其於受有期徒刑執行完畢，5 年以內再
    犯本件有期徒刑以上之罪，為累犯，應依刑法第47條之規定
    加重其刑。
四、原審認被告罪證明確，因而適用刑法第320 條第1 項、第27
    7 條第1 項、第47條、第41條第1 項前段、第2 項、第51條
    第5 款，罰金罰鍰提高標準條例第1 條前段（原判決漏載前
    段）、第2 條規定，並審酌被告不思正途營生，竟貪圖小利
    而為本件竊盜犯行，使他人受無妄之損失，亦破壞社會治安
    ，且於犯行遭發覺後為脫免逮捕而出手傷人，犯後又矢口否
    認，飾辭狡辯，態度不佳等一切情狀，就其所犯竊盜及傷害
    罪，分別量處有期徒刑5 月及3 月，並均諭知易科罰金之折
    算標準。另敘明扣案之菜刀1 把，非屬違禁物，亦非被告所
    有供犯罪所用之物，爰不予宣告沒收。其認事用法，核無不
    合，量刑亦屬允當。被告上訴意旨否認犯罪，指摘原判決不
    當，為無理由，應予駁回。
五、被告另犯酒醉駕車之公共危險犯行，業經原審判決確定，自
    不另論列，附此敘明。
據上論斷，應依刑事訴訟法第368條，判決如主文。
本案經檢察官王登榮到庭執行職務。
中　　華　　民　　國　　94　　年　　11　　月　　30　　日
                  刑事第六庭    審判長法  官  王憲義
                                      法  官  張盛喜
                                      法  官  李璧君
以上正本證明與原本無異。
不得上訴。
中　　華　　民　　國　　94　　年　　12　　月　　5 　　日
                                      書記官  唐奇燕
附錄本判決論罪科刑法條：
刑法第277 條第1 項
傷害人之身體或健康者，處3 年以下有期徒刑、拘役或1,000 元
以下罰金。
刑法第320 條第1 項
意圖為自己或第三人不法之所有，而竊取他人之動產者，為竊盜
罪，處5年以下有期徒刑、拘役或500元以下罰金。
